# 请教陈版主，企业合并或有对价问题

提问人：1984deyueliang 时间：2020-05-15 11:33:05
请教陈版主
1 为什么同一控制企业合并或有对价适用或有事项准则，而非同一控制企业合并或有对价适用金融工具确认和计量准则，这里有什么深层次的含义吗？
2 这两个准则适用情况有什么特别的区分吗？

回答人：chenyiwei
这个问题的根本原因还是企业合并准则对两类企业合并规定了完全不同的处理方法所导致。对同一控制下企业合并，强调其不具有商业实质（站在最终控制方角度）和不公允，因此要求不能产生损益影响。
并且，或有事项准则和金融工具准则的处理思路和所依据的会计模式也是完全不同的，前几年IASB层打算修订IAS 37 使之与金融工具更接近，但后来没有下文。